臺灣板橋地方法院刑事判決　　　　　　　96年度易字第2398號
公　訴　人　臺灣板橋地方法院檢察署檢察官
被　　　告　甲○○
　　　　　　　　　　之5號2樓.
上列被告因詐欺案件，經檢察官聲請簡易判決處刑（96年度偵字
第11579 號、第1161號、第11721 號），本院認不得以簡易判決
處刑，改依通常程序審理並判決判決如下：
    主  文
本件公訴不受理。
    理  由
一、聲請簡易判決處刑意旨略以：被告甲○○得預見詐騙集團收
    購存摺、提款卡等之目的係為供詐欺犯罪之用，竟不顧他人
    所可能遭受之危險，容任姓名年籍不詳之人藉以遂行犯罪，
    而基於幫助他人詐欺之不確定故意，竟意圖為自己不法所有
    ，於民國九十六年二月中旬某日，在臺北縣板橋市○○路○
    段二０四之五號二樓，竊取其妹詹嘉琪所申設之臺灣中小企
    業銀行埔墘分行帳戶（帳號為0000000000000
    0號）之存摺簿、提款卡及密碼等物（親屬間竊盜屬告訴乃
    論罪，未據詹嘉琪提出告訴），得手後，甲○○復於九十六
    年二月間某日，在臺北縣板橋市○○路上「永和豆漿店」前
    ，將詹嘉琪所有之臺灣中小企銀帳戶之存摺簿、提款卡及密
    碼等物，以新臺幣（下同）五千元之代價販售予綽號「太子
    」真實姓名年籍不詳之成年男子。又甲○○復將自己持有之
    0000000000號行動電話ＳＩＭ卡，於同一時地，
    以一千元之代價販售予綽號「太子」之人，而以此方式幫助
    該人所組成之詐欺集團取得渠等因詐欺犯罪所得之財物。而
    該詐欺集團取得詹嘉琪前開臺灣中小企業銀行之帳戶及上開
    行動電話ＳＩＭ卡後，意圖為自己不法所有，於雅虎奇摩拍
    賣網站刊登拍賣行動電話、ＰＳ３電玩主機或液晶電視等之
    廣告，致被害人賴昀瑋、黃吉松、乙○○、劉若萍、張雅雯
    、謝發明、謝瑞騰、洪振家、陳珮君、姚承沛、林信安、胡
    薇諼等人陷於錯誤，而下標購買，並匯款至前開詹嘉琪之銀
    行帳戶內（匯款時間、金額如聲請簡易判決處刑書附表所示
    ）。嗣經上開被害人多次聯繫未獲回應，始悉受騙。
二、按同一案件繫屬於有管轄權之數法院者，由繫屬在先之法院
    審判之，刑事訴訟法第八條前段定有明文；而依第八條之規
    定不得為審判者，應諭知不受理之判決，並得不經言詞辯論
    為之，同法第三百零三條第七款、第三百零七條亦分別定有
    明文。又一事不再理為刑事訴訟法上一大原則，蓋對於同一
    被告之一個犯罪事實，無論是實質上一罪或裁判上一罪，祇
    有一個刑罰權，不容重複裁判，故檢察官就同一事實為先後
    兩次起訴，法院應就重行起訴部分諭知不受理之判決（最高
    法院九十年度台非字第五０號判決採同一意旨）。
三、經查：
(一)被告甲○○基於幫助詐欺取財之犯意，於九十六年二月間，
    在臺北縣板橋市○○路二段之「永和豆漿」附近，以五千元
    之代價，於未經其妺妺詹嘉琪同意之下，將詹嘉琪於臺灣中
    小企業銀行埔墘分行帳號00000000000號帳戶出
    售予一真實姓名年籍不詳綽號「小廖」之男子。嗣詐欺集團
    在收受前開帳戶後，旋基於詐欺取財之犯意，於網路刊登不
    實之販售手機之訊息，致被害人陳佩君在台南市○○街一０
    五巷三號住處上網時陷於錯誤，誤以為得標，被害人陳佩君
    遂於九十六年三月九日匯款四千五百至詹嘉琪之前開帳戶內
    ，而幫助其遂行詐欺之犯行，前經臺灣臺南地方法院檢察署
    檢察官於九十六年六月十二日以九十六年度偵字第八二八一
    號聲請簡易判決處刑，於九十六年七月十一日繫屬於臺灣臺
    南地方法院，並經該院於同年七月十九日以九十六年度簡字
    第二四七三號判決判處有期徒刑三月，減為有期徒刑一月又
    十五日，如易科罰金以一千元折算一日，嗣經臺灣臺南地方
    法院檢察署檢察官於同年八月九日提起上訴而未確定等情，
    此有上開聲請簡易判決處刑書、刑事簡易判決書、臺灣高等
    法院被告前案紀錄表及本院辦理刑事案件電話紀錄查詢表各
    一份附卷可稽。
(二)本案公訴人起訴被告甲○○於九十六年二月中旬某日，在臺
    北縣板橋市○○路○段二０四之五號二樓，竊取其妹詹嘉琪
    所申設之臺灣中小企業銀行埔墘分行帳戶（帳號為000－
    00000000000號）之存摺簿、提款卡及密碼等物
    後，其於九十六年二月間某日，在臺北縣板橋市○○路上「
    永和豆漿店」前，將詹嘉琪之臺灣中小企業銀行帳戶之存摺
    簿、提款卡及密碼，及甲○○自己持有之00000000
    00號行動電話ＳＩＭ卡等物，以五千元、一千元之代價，
    同時販售予真實姓名年籍綽號「太子」之成年男子，而該詐
    欺集團取得前開詹嘉琪臺灣中小企業銀行帳戶及行動電話Ｓ
    ＩＭ卡後，意圖為自己不法所有，於雅虎奇摩拍賣網站刊登
    拍賣行動電話、ＰＳ３電玩主機或液晶電視等之廣告，致被
    害人賴昀瑋、黃吉松、乙○○、劉若萍、張雅雯、謝發明、
    謝瑞騰、洪振家、陳珮君、姚承沛、林信安、胡薇諼等人陷
    於錯誤，而下標購買，並匯款至詹嘉琪前開之帳戶內之犯行
    ，與前述繫屬於臺灣臺南地方法院之九十六年度簡字第二四
    七三號案件（下稱前案）之犯罪事實相比較，被告所出售者
    同為上開詹嘉琪申設之臺灣中小企業銀行埔墘分行帳戶簿、
    提款卡及密碼，且出售上開帳戶之時間、地點亦均相同，而
    前案被害人陳佩君與本案聲請簡易判決處刑書附表編號九之
    被害人陳佩君為同一人，且被害人陳佩君受騙匯款之時間、
    金額亦相同，另據被告於警詢供承其於上開同一時間、地點
    同時出售詹嘉琪上開帳戶及0000000000號行動電
    話ＳＩＭ卡等語，足見被告係以一提供詹嘉琪之臺灣中小企
    業銀行帳戶及0000000000號行動電話ＳＩＭ卡之
    幫助行為，幫助詐欺集團成員分別詐得被害人賴昀瑋、黃吉
    松、乙○○、劉若萍、張雅雯、謝發明、謝瑞騰、洪振家、
    陳珮君、姚承沛、林信安、胡薇諼等人之財物，係一幫助行
    為而觸犯數個幫助詐欺取財罪，為想像競合犯。綜上所述，
    被告甲○○本案所涉首開聲請簡易判決處刑意旨所述幫助詐
    欺之犯罪事實，與前案即臺灣臺南地方法院之九十六年度簡
    字第二四七三號判決之幫助詐欺之犯罪事實，分別屬同一事
    實（被害人陳佩君部分）及具有想像競合犯之裁判上一罪關
    係（其餘被害人部分），而屬同一案件，是本件公訴人於九
    十六年八月七日就同一案件聲請簡易判決處刑（與起訴有同
    一之效力），並於同年八月七日繫屬於本院，揆諸首開說明
    ，本件應由繫屬在先之臺灣臺南地方法院審判之，爰不經言
    詞辯論，逕為諭知不受理之判決。
據上論斷，應依刑事訴訟法第四百五十二條、第三百零三條第七
款、第三百零七條，判決如主文。
中　　華　　民　　國　　96　　年　　8 　　月　　17　　日
                  刑事第十六庭  審判長法　官  白光華
                                      法　官  曾淑娟
                                      法　官  楊志雄
以上正本證明與原本無異
如不服本判決應於送達後10日內向本院提出上訴狀
                                      書記官  陳春銘
中　　華　　民　　國　　96　　年　　8 　　月　　17　　日
